【裁判字號】    89,交聲,25
【裁判日期】    890406
【裁判案由】    聲明異議
【裁判全文】
臺灣台中地方法院交通事件裁定                      八十九年度交聲字第二五號
        原處分機關  交通部公路局台中區監理所
        受  處分人
        即  異議人  甲○○
右列受處分人因違反道路交通管理處罰條例案件，對於交通部公路局台中區監理所八
十九年一月十五日所為之處分（原處分：中監違車字第六—一○七五五九號），聲
明異議，本院裁定如左：
        主  文
異議駁回。
        理  由
一、按汽車行駛於高速公路，除於規定之停車處外，不得在路肩及路肩外停車，違反
    者，處以新台幣三千元以上、六千元以下之罰鍰，並記違規點數一點。高速公路
    交通管制規則第十二條、道路交通管理處罰條例第三十三條分別訂有明文。再依
    違反道路交通管理事件統一裁量表規定，違反處罰條例第三十三條規定，於期限
    內繳納罰款者，處以法定最低額，逾期者，處以法定最高額，並記違規點數一點
    。
二、本件聲明異議意旨略以：受處分人即異議人甲○○，於民國八十八年十一月二十
    八日十二時十五分許於國道一號北向五十九點八公里處，確將其所駕駛車牌號碼
    ＩＲ—四九三七號自用小客車停放於高速公路旁之空地上，然該路段劃有禁行路
    肩之黃色警示區，異議人以為於警示區○○○○○路肩，應可停放車輛，故將車
    停放於空地最外圍稍作休憩，且停放車輛之位置距離禁行路肩區上約三點五公尺
    之遠，異議人實非任意停車。再者，縱認當日警察以任意停車於路肩為理由舉發
    異議人違規為正當，應是高速公路現場標誌與道路標線有瑕疵致異議人對於路肩
    之範圍認識有誤，應由道路管理機構修正。綜上，交通部公路局台中區監理所做
    成之裁決書即有未當，爰聲明請求撤銷原處分云云。
三、訊據異議人宋樹霖對於駕駛前述車輛在上開時、地停放車輛休憩乙節固不否認，
    惟辯稱其停放輛處並非路肩，且依現場標示顯有瑕疵，致其對於路肩範圍認識有
    誤云云。經查，證人張城龍即本案舉發之國道公路警察局第一警察隊警員到庭證
    稱：八十八年十一月二十八日十二時十五分在國道北向五十九公里八百公尺處違
    規，他（即指異議人）任意停車在戰備跑道路肩睡覺，依高速公路交通管制規則
    第二條第十四款及第十二條第一項規定，異議人顯有違規之事實等語明確，並有
    現場附近照片七幀附卷可稽，則異議人確有停車於路肩之違規事實，可堪認定。
    次按，高速公路交通管制規則第二條第十四款之規定，路肩係指設於車道外側，
    路面邊線與護欄或邊溝間之部分，查前述車輛停放之位置，為路面邊線與邊溝間
    之部分，屬路肩無疑，此有現場附近照片在卷足憑，是值勤警員依法取締並無可
    非議處。復按高速公路交通管制規則第十二條第一項明文規定，汽車行駛高速公
    路，除於規定之停車處外，不得在路肩及路肩外停車。若真如異議人所言，現場
    黃色警示區○○路肩之標示，確有誤導汽車駕駛人認警示區○○○路肩之虞者，
    異議人於前揭時地停車亦屬於路肩外停車之違規事實，是異議人以前揭說詞置辯
    ，否認違規，洵不足採。此外，復有舉發違反道路交通管理事件通知單在卷可考
    ，異議人確有違反高速公路交通管制規則第十二條、道路交通管理處罰條例第三
    十三條第一項規定之事實，足堪認定。從而，原處分機關據以援引上開規定，裁
    處罰鍰新台幣六千元，另依道路交通管理處罰條例第六十三條第一項第一款規定
    ，記違規點數一點，並無不當。本件聲明異議為無理由，應予駁回。
四、據上論斷，應依道路交通案件處理辦法第十九條，裁定如主文。
中      華      民      國      八十九      年      三    月    三十一  日
                                臺灣臺中地方法院交通法庭
                                      法  官  陳  淑  芳
右正本證明與原本無異。
如不服本裁定，應於送達後五日內，向本院提出抗告狀。
                                      書記官
中      華      民      國      八十九      年      四    月      七    日


司法院資訊處製作；財團法人民間司法改革基金會備份。
